臺灣士林地方法院刑事裁定
111年度聲字第1375號
聲明異議人  
即  受刑人  徐曉婷


                   （現於法務部○○○○○○○○○執行   中）
上列聲明異議人即受刑人因竊盜案件，對於臺灣士林地方檢察署
檢察官執行之指揮（111年度執辛字第4506、4507號），聲明異
議，本院裁定如下：
    主  文
聲明異議駁回。
    理  由
一、聲明意旨略以：聲明異議人即受刑人徐曉婷（下稱受刑人）
    因不服本院111年度聲再字第16號裁定，已於法定期限內提
    出抗告狀，並經本院將相關卷證轉送臺灣高等法院，卻又收
    到臺灣士林地方檢察署（下稱士林地檢署）檢察官之111年
    度執辛字第4506、4507號執行指揮書，此司法程序顯有錯誤
    ，爰聲明異議等語。
二、按聲請再審，無停止刑罰執行之效力。但管轄法院之檢察官
    於再審之裁定前，得命停止，刑事訴訟法第430條定有明文
    。又法院認為有再審理由者，應為開始再審之裁定。為前項
    裁定後，得以裁定停止刑罰之執行，刑事訴訟法第435條第1
    、2項亦分別規定甚明。
三、查，本件受刑人因犯竊盜罪2罪，經本院以111年度審易字第
    246號刑事判決各判處有期徒刑8月、有期徒刑4月，嗣其因
    上訴逾越上訴期間，經本院以111年度審易字第246號裁定駁
    回上訴，復向臺灣高等法院提出抗告，再經該院以111年度
    抗字第1222號裁定駁回抗告而確定，其後被告就本院上開刑
    事判決向本院聲請再審，經本院認再審無理由，乃以111年
    度聲再字第16號裁定駁回在案等節，此有上開各案號之裁判
    在卷可稽。足認被告所為之本案2件竊盜犯行，已經本院111
    年度審易字第246號判決有罪確定，且並未經再審判決撤銷
    改判，則士林地檢署檢察官依本院111年度審易字第246號刑
    事確定判決，以該署111年度執辛字第4506、4507號執行指
    揮書（下稱本件執行），對受刑人執行上開罪刑，於法有據
    ，並無不當。雖然受刑人不服本院上開駁回其再審聲請之裁
    定提出抗告，但聲請再審，並無停止刑罰執行之效力，已如
    前述，且無論法院或檢察官迄今亦無停止執行本案刑罰之裁
    定或命令，是受刑人以其對駁回聲請再審之裁定提出抗告為
    由，而主張檢察官本件執行之指揮不當云云，為無理由。
四、綜上所述，檢察官所為之本件執行指揮並無不當，受刑人仍
    執前詞聲明異議，為無理由，應予駁回。
據上論斷，應依刑事訴訟法第486條，裁定如主文。 　　　　
中　　華　　民　　國　　111 　年　　12　　月　　22　　日
                  刑事第五庭　　法  官  陳銘壎
以上正本證明與原本無異。
如不服本裁定應於送達後5日內向本院提出抗告狀。因疫情而遲誤不變期間，得向法院聲請回復原狀。                                                      書記官  羅淳柔
中　　華　　民　　國　　111 　年　　12　　月　　22　　日